【裁判字號】    89,易,3689
【裁判日期】    891214
【裁判案由】    違反電子遊戲場業管理條例等
【裁判全文】
臺灣臺中地方法院刑事判決                        八十九年度易字第三六八九號
    公  訴  人  臺灣台中地方法院檢察署檢察官
    被      告  丁○○
                丙○○
                甲○○
                戊○○
                乙○○
右列被告因賭博案件，經檢察官聲請簡易判決處刑（八十九年度偵字第一四六一七號
），經本院台中簡易庭簽移本院，本院依通常程序判決如左：
    主  文
丁○○共同連續在公眾得出入之場所賭博財物，處罰金壹萬元，如易服勞役，以參佰
元折算壹日。
丙○○共同連續在公眾得出入之場所賭博財物，處罰金參仟元，如易服勞役，以參佰
元折算壹日。緩刑貳年。
甲○○連續在公眾得出入之場所賭博財物，處罰金參仟元，如易服勞役，以參佰元折
算壹日。
戊○○連續在公眾得出入之場所賭博財物，處罰金貳仟元，如易服勞役，以參佰元折
算壹日。
乙○○在公眾得出入之場所賭博財物，處罰金壹仟元，如易服勞役，以參佰元折算壹
日。
扣案之電動賭博機具「滿貫大亨」肆台、「小瑪利」壹台、「單機」參台、賭資新台
幣參佰伍拾元均沒收。
    事  實
一、丁○○係台中市○○路○段一六三號「統商便利商店」之負責人，為招攬顧客，
    竟基於概括之犯意，自民國（下同）八十九年三月二日起，在該便利商店之公眾
    得出入之場所，擺設電動賭博機具「滿貫大亨」四台、「小瑪利」一台、「單機
    」三台（起訴書漏載單機三台），並由與其具有共同賭博概括犯意聯絡之店員丙○○，除負責該便利商店之販賣收銀工作，並擔任上開電動機具之開分、兌換錢
    幣等工作，而共同利用該電動賭博機具與不特定人賭博財物。其賭博方式為「小
    瑪利」以一比一比例投幣開分，「滿貫大亨」、「單機」以一比一比例由店員開
    分，均以押分方式與上開賭具對賭，押中者，可贏得倍數不等分數，依累積分數
    換算價值，可兌換店內之物品，並無金額限制，如未押中，則賭金歸店家所有之
    方式賭博財物。迨至八十九年三月三十日凌晨零時二十分許，適有甲○○（其基
    於概括之犯意，於該店擺設電動機具期間，以上開方式，共至該店賭博四次）、
    戊○○（其基於概括之犯意，於該店擺設電動機具期間，以上開方式，共至該店
    賭博二次）、乙○○在上址以上開電動賭博機具賭博財物時，當場為警查獲，並
    扣得上開電動賭博機具「滿貫大亨」四台、「小瑪利」一台、「單機」三台，及
    機具內之賭資新台幣（下同）三百五十元。
二、案經臺中市警察局第四分局報請臺灣台中地方法院檢察署檢察官聲請簡易判決處
    刑。
    理  由
一、右揭犯罪事實，業據被告丁○○、丙○○、甲○○、戊○○、乙○○五人坦承不
    諱，所供悉相符合，並有上開電動賭博機具「滿貫大亨」四台、「小瑪利」一台
    、「單機」三台，及機具內之賭資三百五十元扣案可稽。按被告丁○○、丙○○
    均供承賭客把玩機具後累積之分數可兌換店內物品，並無金額限制，顯見被告之
    行為已非單純供人暫時娛樂，自屬賭博行為。是事証明確，被告等右揭犯行至堪
    認定。
二、核被告丁○○等五人所為，均係犯刑法第二百六十六條第一項前段之普通賭博罪
    。被告丁○○、丙○○、余海楅、戊○○四人，前後數次利用電動機具賭博之犯
    行，均時間緊接，手法相同，所犯係構成要件相同之罪，顯均係基於概括之犯意
    為之，為連續犯，均應依刑法第五十六條之規定論以一罪，並均加重其刑。公訴
    人起訴意旨雖僅論及被告甲○○、戊○○於為警查獲當日賭博之犯行，然渠二人
    業於本院審理時分別坦承至該店以店內擺設之電動機具賭博各四次、二次，而此
    部分與起訴部分具有裁判上一罪之關係，本院自得併予審理。被告丁○○、丙○○就上開犯行，具有犯意聯絡及行為分擔，皆為共同正犯。爰審酌被告等犯罪之
    動機、目的，被告丁○○擺設電動機具賭博，助長社會投機風氣，造成不良影響
    ，被告丙○○僅係受僱於丁○○為店員，及被告五人犯後均坦承犯行，態度良好
    等一切情狀，分別量處如主文所示之刑，並諭知易服勞役之折算標準。查被告丙○○前未曾受有期徒刑以上刑之宣告，有其臺灣高等法院被告全國前案紀錄表一
    份附卷可稽，其因一時失慮，受僱於便利商店擔任店員致觸犯本案犯行，經此偵
    審程序，當知所警惕，而無再犯之虞，本院認前開對其宣告之刑，以暫不執行為
    適當，爰併予宣告緩刑二年，以啟自新。扣案之上開電動賭博機具「滿貫大亨」
    四台、「小瑪利」一台、「單機」三台，係當場賭博之器具，機具內之賭資三百
    五十元，係在賭檯之財物，業據被告等供承在卷，爰均依刑法第二百六十六條第
    二項之規定併予宣告沒收。
三、公訴意旨另以：被告丁○○未依電子遊戲場業管理條例之規定辦理營利事業登記
    ，惟仍自八十九年三月二日起，在「統商便利商店」內擺設上開電動賭博機具，
    供不特定人賭博財物，因認被告丁○○另涉有違反電子遊戲場業管理條例第十五
    條之規定，應依同法第廿二條之規定論處云云。然查，依電子遊戲場業管理條例
    所稱電子遊戲場業，指設置電子遊戲機供不特定人益智娛樂之營利事業，該條例
    第三條定有明文。再觀諸同條例第四條第二項規定該條例所指電子遊戲機不得有
    賭博或妨害風化之設計及裝置。又依該條例第十四條，規定電子遊戲場得提供獎
    品，供人兌換或直接操作取得，並限制每次兌換或取得之獎品價值，不得超過一
    千元至二千元不等，另此處之兌換不得有（一）提供現金、有價證券或其他通貨
    為獎品；（二）買回提供給客人之獎品等行為。同條例第二十七條並有對於違反
    第十四條行為之負責人處以行政罰鍰，以及認涉有賭博嫌疑者，移送司法機關依
    法辦理之規定。是電子遊戲場業管理條例所稱電子遊戲場業，係單純指設電子遊
    戲機供不特定人益智娛樂之營業事業而言。本院審認被告丁○○之前揭犯行，既
    已合於刑法第二百六十六條第一項前段之普通賭博罪，即無電子遊戲場業管理條
    例規定之適用。故公訴人認被告二人另涉有違反電子遊戲場業管理條例之罪嫌，
    即有未合，此外，復查無其他積極證據足資證明被告確有公訴人所指此部分之犯
    行，惟公訴意旨認此部分與前揭論罪科刑之賭博罪間有裁判上一罪之關係，爰不
    另為無罪之諭知。
據上論斷，應依刑事訴訟法第四百五十二條、第二百九十九條第一項前段，刑法第二
十八條、第五十六條、第二百六十六條第一項前段、第二項、第四十二條第二項、第
七十四條第一款，罰金罰鍰提高標準條例第一條前段、第二條，判決如主文。
中      華      民      國    八十九    年     十二     月     十四     日
                                臺灣臺中地方法院刑事第二庭
                                    法  官  吳  幸  芬
右正本證明與原本無異。
如不服本判決，應於判決送達後十日內向本院提出上訴狀( 應附繕本 )，上訴於臺灣
高等法院臺中分院。
                                          書記官
中      華      民      國    八十九    年     十二     月     十八     日
附錄本案論罪科刑法條全文
刑法第二百六十六條
在公共場所或公眾得出入之場所賭博財物者，處一千元以下罰金。但以供人暫時娛樂
之物為賭者，不在此限。
當場賭博之器具與在賭檯或兌換籌碼處之財物，不問屬於犯人與否，沒收之。


司法院資訊處製作；財團法人民間司法改革基金會備份。
